# 外币报表的折算汇率

提问人：liubin988513 时间：2012-08-29 16:37:30
12 个月加起来，除以 12 。如果波动不大。

回答人：chenyiwei
也可以有其他计算方法，如年初加各月月末即期汇率再除以 13 。但无论采用何种方法，必须保持一贯性。